【裁判字號】    97,聲,125
【裁判日期】    970118
【裁判案由】    停止執行
【裁判全文】
臺灣臺南地方法院民事裁定               97年度聲字第125號
聲  請  人  甲○○
相  對  人  乙○○
上列當事人間聲請停止執行事件，本院裁定如下：
    主  文
聲請人供擔保新臺幣壹佰肆拾萬柒仟貳佰伍拾元後，本院96年度
執字第91110號強制執行事件之強制執行程序，於本院97年度補
字26號債務人異議之訴事件判決確定或和解、撤回前應暫予停止
。
    理  由
一、按有回復原狀之聲請或提起再審或異議之訴，或對於和解為
    繼續審判之請求，或提起宣告調解無效之訴、撤銷調解之訴
    ，或對於許可強制執行之裁定提起抗告時，法院因必要情形
    或依聲請定相當並確實之擔保，得為停止強制執行之裁定。
    強制執行法第18條第2項定有明文。依此規定，當事人提起
    異議之訴時，在該異議之訴確定前，法院如認有必要，得依
    職權為停止執行之裁定；其在當事人願供擔保，聲請停止強
    制執行時，法院亦非不得依其聲請，定相當並確實之擔保，
    為停止強制執行之裁定，至該異議之訴實體上有無理由，則
    非法院於裁定停止強制執行時應予審酌之事項，最高法院93
    年度台抗字第723號裁定為同一見解可供參考。
二、本件聲請人以其曾簽發如附表所示之本票三張，面額共新臺
    幣（下同）650萬元予相對人，並提供聲請人所有之台南縣
    永康市○○段344號土地、及其上同段70建號建物，設定650
    萬元之最高限額抵押權予相對人。然聲請人已於96年9月20
    日清償上述欠款，相對人也將上開本票退還，並開立清償證
    明予聲請人，聲請人請相對人辦理塗銷抵押權登記，然相對
    人卻持本院94年度票字第2538號裁定，聲請強制執行，由本
    院96年度執字第91110號執行中。因該本票債務已全數清償
    而消滅，故提起債務人異議之訴，並以此為理由，聲請裁定
    停止96年度執字第91110號執行事件之強制執行。
三、經查：
  (一)聲請人對相對人提起債務人異議之訴，經調取上開執行卷及
    本院97年度補字第26號卷宗查閱屬實，是認聲請人聲請停止
    執行，核與上開法律規定相符。
  (二)又按強制執行法第18條第2項所謂「相當並確實之擔保」，
    係備供債權人因停止執行所受損害之賠償，其數額應依標的
    物停止執行後，債權人未能即時受償或利用該標的物所受之
    損害額，或其因另供擔保強制執行所受損害額定之，非以標
    的物之價值或其債權額為據，最高法院92年度台抗字第480
    號裁定足供對照。查本件強制執行程序相對人主張之執行債
    權金額為新台幣（下同）650萬元及利息，推估本件債務人
    異議之訴經起訴至判決確定，依通常訴訟進行程度，預計約
    需4年4個月始得終結確定，以相對人聲請執行金額之本金，
    按法定利息年息5%計算，其遲延受償期間之利息損害1,407,
    250元（6,500,000×（4＋4/12(以0.33計算)）×5%=1,407,
    250，無法整除部分，取小數點下二位計算），即以此酌定
    為相對人因停止系爭執行事件之執行程序所可能遭受之損害
    。
四、爰依強制執行法第18條第2項，裁定如主文。
中    華    民    國    97    年    1     月    18    日
                  民事第二庭    法  官  蔡孟珊
以上正本係照原本作成。
如對本裁定抗告，應於收受裁定正本送達後10日內向本院提出抗
告狀，並繳納抗告裁判費新台幣1,000元整。
中    華    民    國    97    年    1     月    18    日
                                書記官  吳幸芳


司法院資訊處製作；財團法人民間司法改革基金會備份。
